【裁判字號】    97,抗,883
【裁判日期】    970829
【裁判案由】    沒入保證金
【裁判全文】
臺灣高等法院刑事裁定                   97年度抗字第883號
抗  告  人
即  受刑人  甲○○
選任辯護人  杜淑君律師
抗 告   人
即 具 保人  乙○○
上列抗告人因沒入保證金案件，不服台灣桃園地方法院中華民國
九十七年七月十六日裁定（九十七年度聲字第二０八五號），提
起抗告，本院裁定如下：
    主  文
抗告駁回。
    理  由
一、按「刑事訴訟法第四百十四條第二項（即現行法第四百零三
    條第二項）所載之非當事人，固須受有裁定始得抗告，至當
    事人則因其與本案具有利害關係，依照同條第一項，對於法
    院所為之裁定有所不服，茍無特別規定，即屬有權抗告，並
    不以其本身所受之裁定為限」，有最高法院二十三年度抗字
    第四一五號判例可資參照。本件抗告人即受刑人甲○○雖非
    受裁定人，惟因其身分為受刑人，與本案具有利害關係，依
    前開說明，自得提起抗告，合先敘明。
二、原裁定意旨略以：受刑人甲○○經聲請人依其居住所傳喚、
    拘提均未到案執行，此有臺灣桃園地方法院檢察署送達證書
    、拘票影本、報告書各二份及法務部戶役政連結作業系統個
    人戶籍資料一份在卷可稽，嗣經檢察官依具保人乙○○之住
    居所傳喚具保人帶同受刑人遵期到案接受執行，惟具保人仍
    未帶同受刑人到案執行，亦有臺灣桃園地方法院檢察署送達
    證書影本、法務部戶役政連結作業系統個人戶籍資料各一份
    在卷可稽，足見受刑人已經逃匿，依刑事訴訟法第一百十八
    條第一項規定，足認本件檢察官之聲請於法要無不合，應予
    准許等語。
三、本件抗告意旨略以：
  (一)受刑人於入獄前需先尋覓合適之託付人選照顧幼子，應而受
    刑人特別具狀向原執行處聲請延後月餘執行。若受刑人有意
    逃匿，何需具狀為此請求？
  (二)受刑人居住之地為一設有二十四小時警衛門禁之社區大廈，
    若有警察前來查訪實施拘提，該大樓之警衛不可能全然不知
    ，然受刑人向大樓駐守警衛林正平查證時，伊明確表示伊確
    實未曾見過警察人員前來查訪受刑人。
  (三)抗告人即具保人乙○○之居住地址，除具保人乙○○外，尚
    有其他家人同住，二十四小時均有人在，此期間同樣未曾收
    到任何所謂攜同被告到案接受執行之傳票，亦無任何招領郵
    件之通知，則具保人如何能夠攜同被告到案執行？
四、經查：抗告人於前開案件判刑確定移送臺灣桃園地方法院檢
    察署執行後，經傳拘無著，有送達證書影本二件、拘票及警
    員楊祐銘出具之報告書載明：「中壢分局偵查佐楊祐銘等人
    分別於九十七年五月四日、五日前往拘提人受刑人甲○○住
    、居所查緝，未查獲被拘提人」等語在卷為憑（見執行卷第
    二、四、五八頁），足見抗告人顯有逃匿之事實；又該傳喚
    具保人帶同被告遵期到案接受執行之執行傳票，亦於九十七
    年三月二十日送達至具保人乙○○之住居所處，由其妹邱靖
    惠代為收受，有該送達證書在卷可佐（見執行卷第三頁）。
    是受刑人或具保人上揭辯詞，純屬卸責之詞，不足採信。原
    法院因依檢察官之聲請，裁定沒入具保人乙○○繳納之保證
    金現金二十萬元，經核並無不合。抗告人等徒以上情提起抗
    告，指摘原裁定不當，並無理由，應予駁回。
據上論斷，應依刑事訴訟法第四百十二條，裁定如主文。
中    華    民    國    97    年    8    月    29    日
                  刑事第十七庭  審判長法  官  趙功恆
                                      法  官  陳世宗
                                      法  官  陳憲裕
以上正本證明與原本無異。
具保人如不服本裁定，應於收受送達後五日內向本院提出抗告狀
。
其他不得再抗告。
                                     書記官   劉育妃
中    華    民    國    97    年    9     月    4     日


司法院資訊處製作；財團法人民間司法改革基金會備份。
